最高法院刑事裁定　　　　　　　一○○年度台抗字第三五一號
抗　告　人　廖偉君
上列抗告人因違反槍砲彈藥刀械管制條例聲請具保停止羈押案件
，不服台灣高等法院台中分院中華民國一○○年三月三十一日聲
請駁回之裁定（一○○年度聲字第六０七號），提起抗告，本院
裁定如下：
    主  文
抗告駁回。
    理  由
按停止羈押，指受羈押之被告仍有羈押之原因，但無繼續羈押之
必要，而以具保、責付或限制住居之處分方法，代替羈押處分而
停止羈押之執行。被告有無繼續羈押之必要，事實審法院本得斟
酌訴訟進行程度及其他一切情形而為認定，故受羈押之被告除確
有刑事訴訟法第一百十四條所列情形之一，經具保聲請停止羈押
不得駁回外，如以其他原因聲請具保停止羈押，其應否准許，事
實審法院自有認定裁量之權。本件原裁定以：抗告人廖偉君因違
反槍砲彈藥刀械管制條例第八條第四項等罪，前經原審訊問後，
認為犯罪嫌疑重大，有刑事訴訟法第一百零一條第一項第一款之
情形，非予羈押，顯難進行審判、執行，於民國一○○年一月三
十一日執行羈押。抗告人聲請意旨略以：(一)抗告人有固定之住居
所，且家中有年邁雙親及年幼女兒需照料，絕無可能棄雙親及幼
女於不顧。又本件並無非予羈押顯難進行追訴、審判或執行之事
由，而無羈押之必要性。何況，本件並非最輕本刑五年以上之重
罪，又已進入審理階段，抗告人實屬清白，更無逃亡可能。(二)抗
告人羈押至今，檢警單位已完成相關證據調查，且已進入二審程
序，更無湮滅、偽造證據或勾串證人之虞。(三)抗告人於偵審中一
再陳稱：並非抗告人開的槍。然第一審仍憑臆測及傳聞而認定抗
告人犯罪。現開槍之人深知法網難逃，已自行具狀自首，案情業
已明朗，足證抗告人非行兇之人，此時更無羈押之必要性。為此
，聲請准予具保停止羈押云云。惟查本件抗告人因犯槍砲彈藥刀
械管制條例第八條第四項之未經許可持有其他可發射子彈具有殺
傷力之槍枝及具有殺傷力之子彈罪，業經第一審依據證據，詳細
說明認定此項事實之理由，足見抗告人涉犯此項罪名犯罪嫌疑重
大，尚難僅以第一審判決後，突然有第三人具狀自首，即置上開
證據、理由不論。又本案發生後，同案被告即抗告人之父廖大進
將抗告人藏匿於嘉義縣民雄鄉不知情之黃緯綸住處，廖大進並因
此遭第一審判處有期徒刑四月，則抗告人顯有逃亡之虞。何況，
抗告人所涉未經許可持有槍、彈罪部分，業經第一審判處有期徒
刑四年，其刑度非輕，此刑罰制裁較為嚴厲，逃亡之誘因也隨之
增加，抗告人確實有刑事訴訟法第一百零一條第一項第一款之事
實，而有羈押之必要，其羈押之原因並不因其住居所及家中父母
子女情形而消滅，且為確保日後審判程序之進行及判決確定後之
執行，認仍有繼續羈押之必要。至於抗告人所謂無湮滅、偽造證
據或勾串證人之虞云云，並非原審羈押抗告人之事由。是抗告人
羈押之原因仍然存在，不因具保使羈押原因消滅，本件聲請具保
停止羈押，自難准許，應予駁回等語。經核尚無不合。抗告意旨
略以其所涉犯之罪現由原審審理中，尚未定讞，尚難認「犯罪嫌
疑重大」；又抗告人藏匿於嘉義縣民雄鄉未到案之事實，藏匿抗
告人者已受刑事追訴，再犯之機率大幅降低，目前亦無任何事證
可資證明抗告人有再逃亡之虞；如命抗告人具保，定時向警察機
關報到，即足以確保訴訟程序之進行。原審竟羈押抗告人，顯與
相當性原則有違，且不符比例原則云云。係就原審職權裁量之合
法行使及原裁定已論列說明之事項，任意指摘原裁定不當，揆諸
上開說明，其抗告為無理由，予以駁回。
據上論結，應依刑事訴訟法第四百十二條，裁定如主文。
中    華    民    國  一○○  年    五    月   十二   日
                      最高法院刑事第十一庭
                          審判長法官  賴  忠  星  
                                法官  呂  丹  玉  
                                法官  吳      燦  
                                法官  蔡  名  曜  
                                法官  葉  麗  霞  
本件正本證明與原本無異
                                      書  記  官  
中    華    民    國  一○○  年    五    月   十六   日
                                                       s